【裁判字號】    89,上訴,3265
【裁判日期】    890805
【裁判案由】    偽造文書
【裁判全文】
臺灣高等法院刑事判決                  八十九年度上訴字第三二六五號
    上  訴  人  臺灣臺北地方法院檢察署檢察官
    被      告  丙○○
    選任辯護人  徐滄明
右上訴人因被告偽造文書案件，不服臺灣台北地方法院八十八年度訴字第一００六號
中華民國八十九年八月五日第一審判決（起訴案號：臺灣台北地方法院檢察署八十七
、八十八年度偵字第二六四三六、五０五六號）提起上訴，本院判決如左：
    主      文
上訴駁回。
    理      由
一、本件公訴意旨略以：被告丙○○明知未徵得甲○○之同意，於民國八十七年十月
    間，至台北市○○區○○路一三０號中華電信股份有限公司台灣北區電信分公司
    東區營運處持甲○○之身分證，偽造甲○○之申請書，冒名申裝（０二）000
    00000、（０二）00000000、（０二）00000000號等三支
    電話使用，足以生損害於甲○○，設機地點均在台北市○○路三四二號二樓丙○○之辦公室。丙○○復持甲○○之身分證申請台灣大哥大0000000000
    號行動電話使用。因認被告丙○○涉犯有連續行使刑法第二百十六條、第二百十
    條偽造私文書罪嫌。
二、按犯罪事實應依證據認定之，無證據不得推定其犯罪事實，刑事訴訟法第一百五
    十四條定有明文；又所謂認定犯罪事實之證據，係指足以認定被告確有犯罪行為
    之積極證據而言，如未發現相當證據，或證據不足以證明，自不能以推測或擬制
    之方法，以為裁判基礎；再認定不利於被告之事實，須依積極證據，茍積極證據
    不足為不利於被告事實之認定時，即應為有利於被告之認定，更不必有何有利之
    證據，最高法院四十年台上字第八十六號與三十年台上字第八一六號分別著有判
    例可資參照。又被害人之陳述如無瑕疵，且就其他方面調查又與事實相符，固足
    採為科刑之基礎，倘其陳述尚有瑕疵，則在未究明前，遽採為論罪科刑之根據，
    即難認為適法；再告訴人之告訴，係以使被告受刑事訴追為目的，是其陳述是否
    與事實相符，仍應調查其他証據以資審認；最高法院六十一年台上字第三０九九
    號和同院五十二年台上字第一三○○號各著有判例足資參照。又「無辜之推定」
    乃刑事司法程序上之基本原則，此種原則表現在刑事案件中，只是另一種形式表
    示證明負擔之法則。易言之，刑事案件之追訴，必須提出證據（舉證負擔），並
    需說服至無合理懷疑之地步（證明負擔），始能謂被告有罪。又此處所謂「合理
    的懷疑」是指在一切證據經過全部的比較或考慮後，審理事實的法官本於道義良
    知，對於該項證據有可以說出理由來的懷疑，此時對於追訴之事實，便不能信以
    為真，便應對被告作出無罪之判決。又該項無「合理懷疑」（證明之負擔）應到
    達何種程度，一般原則上應依民事訴訟與刑事訴訟的分別，而有不同之要求，以
    淺顯易懂之概念而言，前者（民事訴訟）乃錢債細故，後者（刑事訴訟）係人命
    關天。對於刑事案件之被告，用有罪之判決剝奪其生命、自由和名譽等法益，顯
    應需要更為嚴謹之法則，甚至罪刑越重者，應該要求說服（無合理懷疑）之程度
    也越高。在許多民事案件之判例上，除了證據優勢（ＰＲＥＰＯＮＤＥＲＡＮＣ
    Ｅ）法則以外，還要有更進而有明白、強而有力、足使人信服之證據，刑事上應
    比前開要求更高，始得對被告為有罪之判決。最高法院八十八年台上字第九五四
    號判決亦認為「認定犯罪事實所憑之證據，雖不以直接證據為限，間接證據亦包
    括在內，然而無論直接證據或間接證據，其為訴訟上之證明，須於通常一般人均
    不致有所懷疑，而得確信為真實之程度者，始得據為有罪之認定，倘其證明尚未
    到達此一程度，而有合理之懷疑存在時，即難遽採為不利被告之認定」，即採此
    見解。
三、按本件公訴人認為被告丙○○涉犯有前開連續行使偽造私文書罪嫌，無非係以告
    訴人甲○○於偵查中之指訴稱：【當時丙○○告我、王照明及王順正共同詐欺，
    我不可能同意他用我的名義申裝電話使用，而我的身分證已遺失了，我有申請補
    發】等語，與中華電信股份有限公司東政八七字第０三三號函、中華電信股份有
    限公司台灣北區電信分公司東區營運處通知單、切結書、明信片、通知單、ＡＭ
    ＩＳ客戶管理資訊系統四紙、電話業務申請書、單機基本資料查核影本等文件資
    為被告丙○○涉犯本件連續行使偽造私文書罪之惟一起訴論罪依據。惟訊據被告
    丙○○則堅決否認有上開連續行使偽造私文書罪之犯行，辯稱：（一）、當時是
    告訴人甲○○之兒子王順正拿其父親甲○○之身分證委託伊去辦理申請上開三支
    電話和台灣大哥大行動電話使用，表示要從事饅頭生意，以便日後償還伊之債務
    。（二）、因為當時王順正在外負欠很多債務且被通緝，故不方便以其本人名義
    申請前揭電話和行動電話使用；當時伊曾詢問王順正以其父親甲○○之名義申請
    上揭電話和行動電話使用時，有無經過其父甲○○之同意，王順正則表示有獲得
    其父甲○○之允諾；因王順正家中大小事情均由王順正在處理，故伊當時也就不
    懷疑王順正所說的話。（三）、在辦理申請前開電話和行動電話之前，於民國（
    下同）八十七年十月間，王順正曾在伊之台北市○○區○○路三四○號二樓辦公
    室有委託伊寫一張委託書，因王順正不太會寫字，也不太懂如何寫該委託書之內
    容，當時伊就拜託公司一位同事王世倫代為草擬書寫該委託書內容，隨後由王順
    正於該委託書上簽名蓋章，並由王順正交付其父甲○○之國民身分證和印章，拜
    託伊去申請前開電話和行動電話。（四）、迨隔二三天之後，伊始去幫忙代為申
    請上揭電話和行動電話；當時申請市內電話是由伊和王順正一起去台北市○○路
    申請，但王順正則留在車上等候，而由伊獨自去辦理申請市內電話；至於申請大
    哥大行動電話則是由伊獨自去台北市○○○路○段一八七號之震旦行門市部幫忙
    代為申請；嗣於上開兩件申請事件辦妥之後，伊則將甲○○之國民身分證和印章
    以及手機返還王順正；至於所申請出來之前述電話和行動電話亦均由王順正在使
    用，該市內電話是辦理轉接使用，上開電話和行動電話並非由伊本人予以使用，
    且伊亦未利用上述電話和行動電話從事違法之事。（五）、八十七年七月間伊與
    王順正間因債務關係曾經對王順正提出詐欺告訴，嗣經告訴之後一段期間，王順
    正始出面和伊本人聯絡；各等語。
四、辯護人亦具狀辯護稱：（一）、被告丙○○之所以用甲○○名義申請裝設電話三
    支及行動電話乙支，純係受甲○○兒子王順正之當面委託；按王順正因詐騙被告
    貳佰伍拾萬元，被告乃向王順正提起詐欺告訴，訴訟中因王順正出面向被告丙○○表示悔意，並稱其願再經營生意賺錢慢慢還被告，希望被告能原諒，並進而提
    出其父甲○○身分證請被告幫其申裝電話三支及行動電話乙支供其做生意時使用
    ，被告丙○○感其誠意，乃同意其所請，並當場請同事王世倫草擬委託書，由王
    順正當場完成委託程序，可見被告丙○○並無偽造文書。（二）、被告丙○○以
    甲○○與王順正係父子關係，且王順正又持其父甲○○之身分證前來委託被告申
    請電話，依常理豈會懷疑王順正未得其父同意；因此，主觀上即認定王順正係得
    其父之同意，故持以向電信局申請電話，是被告主觀上亦無偽造文書之意圖。何
    況被告丙○○所申請之電話三支及行動電話乙支均由王順正在使用而非被告使用
    ，如被告欲偽造文書豈非自行使用？（三）、甲○○雖不可能直接委託被告丙○○替其申請電話，然如甲○○有同意其子王順正替其申請電話，則王順正當可自
    行或委託被告丙○○替其申請電話。如甲○○未同意王順正替其申請電話，則王
    順正假冒已得其父甲○○同意，並持其父身分證前來請不知情之被告丙○○替其
    申請電話，則被告丙○○因不知情當不構成偽造文書，王順正則構成偽造文書之
    間接正犯。（四）、本案實因王順正經商失敗拖累其父甲○○，母王淑雅及兄弟
    王照明之財產，致其父母財產遭債權人及被告丙○○聲請強制執行。而甲○○與
    王淑雅因此心生怨恨，將很多事先授權王順正辦理之文書、印鑑均否認，王淑雅
    甚至否認在不動產買賣契約書、借據、同意書上簽名而告被告丙○○偽造文書，
    幸經檢察官查明而對被告不起訴處分。甲○○見計不得逞，遂又以本理由向檢察
    官對被告提起告訴，告被告丙○○偽造文書，幸經檢察官查明而對被告不起訴處
    分；甲○○見計不得逞，又明知與事實不符乃親自對被告提出偽造文書與偽造有
    價証券告訴，幸經檢察官明查事實真相，以八十八年度偵字第一八九八八號予以
    不起訴處分。（五）、被告丙○○係依王順正之委託並受領其父甲○○之身分證
    ，方始持以向電信局申請電話，並無偽造文書之意圖、行為。因此，上開委託書
    顯係本案之重要証據，殆屬無疑。茲為証明上開委託書係屬真正，確由王順正親
    筆【簽名】、【蓋章】，特提出下列王順正曾為簽名之各項文件，用供  鈞院比
    對參酌；1、八十五年八月十二日有王順正簽名之抵押權設定契約書。2、八十五
    年十月七日有王順正簽名之房地產買賣契約書。3、八十六年八月十四日有王順
    正簽名之借據、本票及不動產抵押權設定借款契約書。4、八十六年八月十四日
    有王順正簽名之房地產買賣契約書。5、八十六年十一月五日有王順正簽名之房
    地產買賣契約書。6、八十七年四月十六日有王順正簽名之營業概括轉讓協議書
    ，各等語。
五、本院認定被告丙○○不構成檢察官所起訴指稱之上揭連續行使偽造私文書罪之理
    由如下：
（一）、本件告訴人甲○○僅於八十七年十二月十七日具狀對被告丙○○提出偽造文
  書告訴狀並由其子乙○○代為撰狀（見八十七年度偵字第二六四三六號偵查
        卷第一、二頁）；隨後由告訴人甲○○之子乙○○於警訊中代為陳述意見（
        見八十八年度偵字第五○五六號偵查卷第七頁至第九頁）；此外，經查，在
        偵查卷，均未見告訴人甲○○於警訊到案或偵查中到庭供稱或指訴被告丙○○如何偽造本件偽造文書；亦未見告訴代理人乙○○於偵查中到庭陳稱或指
        訴被告丙○○如何偽造上揭文書。故公訴人於起訴書【證據並所犯法條】欄
        上記載告訴人甲○○指稱：【當時丙○○告我、王照明及王順正共同詐欺，
        我不可能同意他用我的名義申裝電話使用，而我的身分證已遺失了，我有申
        請補發】等語；惟經核全偵查卷，並無告訴人甲○○有到庭指述上開言語，
        可見公訴人前開【起訴書證據並所犯法條】欄上記載告訴人甲○○指稱：【
        當時丙○○告我、王照明及王順正共同詐欺，我不可能同意他用我的名義申
        裝電話使用，而我的身分證已遺失了，我有申請補發】等語，顯然欠缺真實
        性。
（二）、被告丙○○對於公訴人所提出之卷附電話業務申請書影本（全稱應為市內電
        話業務申請書，原本另經原審向中華電信股份有限公司台灣北區電信分公司
        東區營運處服務中心函調取【見原審刑事卷第一宗第一八八頁，第一八九頁
        ，原本經核與影本相符後，原本於本案審理後已檢還原機關，影本則附卷】
        ，影本見八十八年度偵字第五○五六號偵查卷第二十頁背面，原審刑事卷第
        一宗第一八九頁）所書寫之文字和數字等筆跡均供承為其本人所書寫屬實；
        並供承當時除將王順正所交付其父甲○○之國民身分證供承辦申請電話業務
        之承辦人核對外，且有蓋用王順正所交付其父甲○○之印章於上開市內電話
        業務申請書上之新用戶蓋章欄上等情明確；惟經查閱上開電話業務申請書上
        所記載之內容，用戶名稱除由被告丙○○書寫告訴人甲○○之姓名和身分證
        號碼外；另由被告丙○○於該電話業務申請書上之代理人欄上書寫記載被告
        丙○○本人之姓名和身分證統一號碼與戶籍地址及聯絡電話（000000
        0000）；另外於該電話業務申請書上聯絡人亦書寫記載被告丙○○本人
        ，聯絡電話亦記載為：00000000號，為被告丙○○之電話，此有上
        揭電話業務申請書影本一紙在卷可稽。按諸一般社會經驗常情而言，如被告
        丙○○有意要冒用告訴人甲○○之姓名申請如起訴書上所述之三支電話使用
        ，應不可能會自曝其短，而愚蠢至於該電話業務申請書上寫下聯絡人為被告
        丙○○本人之姓名和其本人之聯絡電話與身分證統一號碼及戶籍地址等之犯
        罪證據，以供被害人甲○○追查報警之理？
（三）、再公訴人另起訴指稱被告丙○○另有【復持甲○○之身分證申請台灣大哥大
        0000000000號行動電話使用】，故犯有連續行使偽造私文書罪之
        犯行云云。經查偵查卷所附之上開0000000000號之【行動電話服
        務申請書】影本一紙（見八十七年度偵字第二六四三六號偵查卷第三頁；嗣
        經原審再向受理申請之太平洋電信事業股份有限公司調取上開行動電話服務
        申請書和同意書及告訴人甲○○之國民身分證正反面影印本各一張，該公司
        係交付影像調閱專用書，見原審刑事卷第一宗第二○三頁至第二○五頁）上
        所記載之阿拉伯數字和文字與申請書上客戶姓名欄之甲○○簽名以及客戶欄
        上之甲○○簽名，被告丙○○自警訊和偵查中迄至原審調查時均供承為其本
        人所書寫等情明確；惟於該行動電話服務申請書上，被告丙○○於聯絡電話
        欄上亦書寫其（02）00000000號之住宅電話，並留有其台北市○○路三四○
        之一號之住處地址，此有上開行動電話服務申請書影本一紙可稽。就一般社
        會經驗常情而言，如被告丙○○有意冒用告訴人甲○○之姓名去申請行動電
        話使用，豈會愚蠢至極，自行留下其本人之住宅電話和住處地址，以供被害
        人甲○○向警察機關報案追究？
（四）、經核被害人甲○○之子王順正因另犯詐欺罪經檢察官起訴後由原審法院分案
        審理，因王順正經傳拘無著，故由原審法院發布通緝中，此有原審法院通緝
        書影本一紙在卷足稽（原審刑事卷第一宗第五十二頁）；本案關鍵證人王順
        正雖無法傳訊調查，惟證人王順正確實有於被告於八十七年十月間某日白天
        ，在被告丙○○之上揭台北市○○區○○路三四○號二樓之公司辦公室內，
        曾請被告丙○○代為申請電話，與被告丙○○談論申請電話之事，嗣因被告
        丙○○以其字體不好看之故，遂請當時在場之一位公司同事王世倫代為草擬
        委託書內容（即本人因想從事饅頭批發，不便出面申請電話，特委託丙○○
        先生代為申請），並由王順正於該辦公室內交付丙○○類似國民身分證之物
        品等情，業據證人王世倫於原審調查時證稱明確（原審刑事卷第一宗第十七
        頁至第十九頁；第一百九十四頁至一百九十六頁），並有被告丙○○於原審
        調查時提出王順正於上開證人王世倫所書寫擬就之委託書上委託人欄上所簽
        寫王順正本人之簽名和王順正本人之印文之該委託書影本一紙在卷足憑（原
        審刑事卷第一宗第二十六頁，第六十一頁；惟原本被告丙○○則無法找到）
        。
（五）、由前揭證人王世倫所書寫擬就之委託書上委託人欄上所簽寫之王順正簽名和
        王順正之印文二者與被告丙○○於本院調查時所提出之（1）、王順正本人
        之印鑑證明書（影本，見原審刑事卷第一宗第六十二頁）之王順正本人印文
        。（2）、87年3月1日王順正本人所筆書寫，將坐落於台北市○○路○段110
        號一樓B1、B2之黛安娜西餐廳經營權等讓渡與丙○○之讓渡書（提出原本比
        對王順正之簽名，原審審畢發還，影本另行影印附於原審審理卷後，編號為
        A）之王順正本人簽名。（3）、八十五年十月七日有王順正代理其父甲○○
        簽名和蓋印文與被告丙○○簽訂之房地產買賣契約書（提出原本比對該契約
        書上之王順正簽名和印文及甲○○之印文，原審審畢發還，影本見原審刑事
        卷第一宗第六十五頁至七十一頁）。（4)、八十六年八月十四日王順正代理
        其父甲○○簽名和蓋印文與被告丙○○簽訂之簽名之房地產買賣契約書（內
        附授權書一紙）（提出原本比對該契約書上之王順正簽名和印文及甲○○之
        印文，原審審畢發還，影本見原審刑事卷第一宗第七十六頁八十二頁）。（
        5)、八十六年十一月五日由王順正代理其母王淑雅收款簽名與被告丙○○簽
        訂之房地產買賣契約書（提出原本比對該契約書上之王順正簽名，原審審畢
        發還，影本見原審刑事卷第一宗第八十三頁八十九頁）。（6)、八十七年二
        月五日由王順正代理其母王淑雅簽名和蓋印文與被告丙○○簽訂之房地產買
        賣契約書（提出原本比對該契約書上之王順正簽名和印文，原審審畢發還，
        影本另行影印附於原審審理卷後，編號為B）。（7）、八十七年四月二十七
        日有王順正簽名與被告丙○○同為見證人之營業概括轉讓協議書（提出原本
        比對該協議書上之王順正簽名，原審審畢發還，影本另行影印附於原審審理
        卷後，編號為C）。（8）、八十七年四月十六日有王順正簽名與被告丙○○
        同為見證人之營業概括轉讓協議書（提出影本比對該協議書上之王順正簽名
        ，影本見原審刑事卷第一宗第九十頁九十二頁）。由上開房地產買賣契約書
        等文件之原本就於該文件上王順正簽名和印文與前揭證人王世倫所書寫擬就
        之委託書上委託人欄上所簽寫之王順正簽名和印文二者加以相互比對結果，
        就簽名以觀，二者之書寫筆勢和字形均相ㄧ致；另就二者印文比較觀察，亦
        均屬一致；此由吾人以肉眼加以觀察互相比對即可鑑別。由此可見，被告丙○○所提出之前揭由證人王世倫所書寫擬就之委託書上委託人欄上所簽寫之
        王順正簽名和印文應為被害人甲○○之子王順正本人之簽名和印文確屬為真
        ，故應可認定被告丙○○所提出之上開有王順正之簽名和印文之委託書應屬
        真正。故告訴人甲○○於原審調查時雖否認上開委託書為真正云云，自不足
        取（見原審刑事卷第一宗第五十六頁）。
（六）、經核上開電話業務申請書影本上（影本見八十八年度偵字第五○五六號偵查
        卷第二十頁背面，原審刑事卷第一宗第一八九頁，經原審調閱前開原本比對
        ，審畢發還）新用戶簽章欄上所蓋用之甲○○印文均與上開理由欄第五段之
        （五）所述之（3）、（4）、等之房地產買賣契約書原本上所蓋之甲○○之
        印文二者相互比對觀察結果，二者印文之筆劃和走勢均相符合，此亦從吾人
        之肉眼可以觀察鑑別而清楚明瞭。再原審訊問告訴人甲○○（電話申請書上
        的名字的印章印文是否你的印章蓋的？「提示」），告訴人甲○○於原審調
        查時亦供稱：【以前好像有此印章，因我以前有把印章交給王順正辦房屋抵
        押貸款，但我並未直接把印章交給丙○○】（原審刑事卷第一宗第五十五頁
        ）；嗣原審再訊問告訴人甲○○前開理由欄第五段之（五）所述之（3)、（
        4)、等之房地產買賣契約書原本上所蓋之甲○○之印章是否與上揭電話業務
        申請書影本上新用戶簽章欄上所蓋用之甲○○印文之印章均為甲○○本人之
        印章？告訴人甲○○亦供承：【很像，我現在也看不出來】（原審刑事卷第
        一宗第五十六頁正面和背面）各等語明確。由此調查結果，足以佐證，被告
        丙○○辯稱【王順正有委託伊寫一張委託書；且王順正有交付其父甲○○之
        國民身分證和印章，拜託伊去申請前開電話和行動電話】等語應可採信。
（七）、又告訴人甲○○於原審調查時，除第一次到庭外，此後經原審傳訊均以前往
        大陸經商及生病為由而未到庭，並由其子乙○○到庭說明（原審刑事卷第一
        宗第一百六十八頁）；並供稱：對於被告丙○○所提出之上揭有王順正簽名
        及印文之委託書，並無意見，看起來有一點像王順正之簽名等語在卷（原審
        刑事卷第一宗第一百六十九頁）；隨後並由被告丙○○所提出之一張聲明書
        ，該內容為：【本人甲○○就臺灣臺北地方法院八十八年度訴字第一六
        號偽造文書案件，茲聲明：該案之本人所有身分證證明，確係本人交與王順
        正。惟王順正是否親自或授權他人辦理申請大哥大，則本人並不清楚。】（
        原審刑事卷第一宗第一百七十八頁）；該聲明書左下角並有告訴人甲○○之
        子乙○○親筆簽名在卷可稽（該乙○○之簽名經核與八十八年度偵字第五○
        五六號偵查卷第八頁背面、第九頁；八十七年度偵字第二六四三六號偵查卷
        第二頁背面，原審刑事卷第一宗第一百六十九頁、第一百四十五頁、第一百
        四十六頁、第一百一十頁、第一百十三頁背面等之乙○○之簽名相同）。故
        由此可知，告訴人甲○○先後指訴不一且有瑕疵，自不足以為據為被告丙○○犯有本件偽造文書案件之論罪依據。
（八）、再者，被告丙○○其本人或經營之上慶房屋有限公司或上慶機車材料行或其
        妻陳彩茹總共有九組電話號碼（含行動電話號碼）；登記為上慶房屋有限公
        司名義者有【00000000，00000000，00000000】；登記為被告丙○○名義者
        有【00000000，00000000，00000000，000000000】 ；登記為陳彩茹名義者
        有【0000000000】；登記為上慶機車材料行名義者有【0000000000】等，此
        有被告丙○○提出之身分證和戶口名簿與上慶房屋有限公司營利事業登記證
        及電話單據（以上均為影本）等在卷足憑（原審刑事卷第二宗第二十八頁至
        第四十九頁）；由以上可知，被告丙○○本人或其妻或其所經營之公司或機
        車材料行既已有九組電話可供自己使用，依一般常情經驗而論，實無必要再
        私自拿告訴人甲○○之身分證偽造甲○○之前述市內電話業務申請書，冒名
        申裝上開三支市內電話及申請台灣大哥大0000000000號行動電話
        使用；另原審向中華電信股份有限公司台灣北區電信分公司東區營運處服務
        中心和臺灣大哥大股份有限公司函查前開以告訴人甲○○之名義申請之上揭
        三支市內電話和行動電話有無撥打巨額費用或積欠費用不繳等之情事，上開
        兩家公司則為明確函覆告知登記為告訴人甲○○之名義之前開行動電話共計
        欠款新台幣（下同）一百一十八元， 0000000號市內電話欠費九百六十九元
        ， 00000000號市內電話欠費八百五十一元， 00000000號市內電話欠費八千
        五百五十九元，此有臺灣大哥大股份有限公司（湯城辦公室），八十九年七
        月二十日函覆之文件（按以告訴人甲○○之名義申請之前述行動電話，係於
        八十七年十一月十四日起租，而於同年十二月退租，見原審刑事卷第二宗第
        二十三頁至第二十五頁）和中華電信股份有限公司台灣北區電信分公司東區
        營運處，八十九年八月二日，北東營字第89c0700101號函一紙（見原審刑事
        卷第二宗第五十頁；按以告訴人甲○○之名義申請之前述市內電話三支，係
        於八十七年十月二十六日裝機，同年十二月三日停話，同年十二月十日冒名
        拆機，見八十八年度偵字第五○五六號偵查卷第十九頁背面、第二十頁）可
        稽。然此仍不能證明被告丙○○有拿告訴人甲○○之身分證偽造甲○○之前
        述市內電話業務申請書，冒名申裝上開三支市內電話及申請台灣大哥大00
        00000000號行動電話之犯行，允宜說明。
（九）、又本件公訴人所提出之中華電信股份有限公司東政八七字第０三三號函和中
        華電信股份有限公司台灣北區電信分公司東區營運處通知單、切結書、明信
        片、通知單、ＡＭＩＳ客戶管理資訊系統四紙、及單機基本資料查核等影本
        ，經本院調查認為與被告丙○○被指訴之本件偽造文書罪無關；而公訴人僅
        單憑依告訴人甲○○本人片面之指訴，且公訴人所提出之上開書據，經本院
        調查結果亦不足為認定被告丙○○犯有本件偽造文書罪之依據；再本院依職
        權調查結果，亦查無其他積極事證足以認定被告丙○○確實犯有本件偽造文
        書罪；綜上調查，可見被告丙○○前開辯詞和選任辯護人所辯，認為被告丙○○並無犯有本件偽造文書之犯行，應可採信；原審詳加審究後，以被告犯
        罪不能證明而諭知被告無罪之判決，並無不當，公訴人循告訴人甲○○聲請
        意旨上訴仍執前詞，指摘原判決採證不當。然原審判決已就公訴人所指被告
        涉犯罪嫌各點詳審調查，仍查無證據足以證明被告有起訴書所指之犯行，並
        在判決理由欄內詳細說明。本件上訴核無理由，應予駁回。
據上論斷，應依刑事訴訟法第三百六十八條，判決如主文。
本案經檢察官劉斐玲到庭執行職務。
中      華      民      國    八十九    年      十一    月     十七     日
                              臺灣高等法院刑事第八庭
                                  審判長法  官  蔡  秀  雄
                                        法  官  施  俊  堯
                                        法  官  沈  宜  生
右正本證明與原本無異。
如不服本判決應於收受送達後十日內向本院提出上訴書狀，其未敘述上訴之理由者並
得於提起上訴後十日內向本院補提理由書（均須按他造當事人之人數附繕本）。
                                        書記官  明  祖  星
中      華      民      國    八十九    年     十一     月    二十      日


司法院資訊處製作；財團法人民間司法改革基金會備份。
